臺灣高雄地方法院刑事判決　　　　　　　96年度訴字第2168號
公　訴　人　臺灣高雄地方法院檢察署檢察官
被　　　告　甲○○
選任辯護人　張清雄律師
上列被告因違反槍砲彈藥刀械管制條例案件，經檢察官提起公訴
（96年度偵字第8497號），本院判決如下：
    主  文
甲○○未經許可寄藏衝鋒槍，處有期徒刑捌年陸月，併科罰金新
臺幣拾萬元，罰金如易服勞役，以新臺幣貳仟元折算壹日。扣
案衝鋒槍即美國ＩＮＴＲＡＴＥＣ廠ＴＥＣ二二型口徑零點貳貳
吋制式半自動手槍壹支（含彈匣壹個，槍枝管制編號：0000
000000）、捷克ＣＺ廠一００型口徑九釐米制式半自動手
槍壹支（含彈匣壹個，槍枝管制編號：0000000000）
、具有殺傷力之口徑零點貳貳吋制式子彈拾柒顆、口徑九釐米制
式子彈伍顆及黑色背包壹個，均沒收。
    事  實
一、甲○○明知非經中央主管機關許可，不得無故持有、寄藏槍
    砲彈藥刀械管制條例所列管之槍、彈，竟於民國88年間某日
    ，在台南市新興國小旁，受蔡智仁（已歿）之委託收寄保管
    (一)具有殺傷力之衝鋒槍即美國INTRATEC廠TEC-22型口徑0.22
    吋制式半自動手槍1 支（含彈匣1 個，槍號：030007號，槍
    枝管制編號：0000000000）；(二)捷克CZ廠100 型口徑9 MM制
    式半自動手槍1 支（含彈匣1 個，槍號已磨掉，槍枝管制編
    號：0000000000）；(三)具有殺傷力口徑0.22吋（起訴書誤載
    為9 釐米）制式子彈26顆；(四)具有殺傷力口徑9MM 制式子彈
    10顆，後將上開槍彈收寄藏放於甲○○居住之高雄市○○區
    ○○路8 號8 樓之1 ，而未經許可寄藏並持有上開槍彈。嗣
    於96年3 月15日下午5 時10分許，在高雄市○○區○○路與
    篤敬路口「日月星辰」停車場，甲○○攜帶上開槍彈夥同吳
    詠廉及劉俊男共乘車牌號碼V9-5933 號自小客車1 部，欲前
    往找尋綽號「達達」之男子談判時（甲○○、吳詠廉、劉俊
    男所涉預備殺人未遂罪嫌另經檢察官為不起訴處分），適為
    巡邏員警發現形跡可疑攔檢查獲，當場在甲○○所有黑色背
    包1 個內查獲上開捷克CZ廠100 型口徑9 MM制式半自動手槍
    1 支、口徑9 MM制式子彈10顆（後經鑑驗試射5 顆）、衝鋒
    槍即美國INTRATEC廠TEC-22型口徑0.22吋制式半自動手槍1
    支、口徑0.22吋制式子彈26顆（後經鑑驗試射9 顆），而扣
    得黑色背包1 個及上開槍彈。
二、案經高雄市政府警察局鼓山分局報請臺灣高雄地方法院檢察
    署檢察官偵查起訴。
    理  由
壹、程序部分（含本案證據能力之認定）：
一、按被告以外之人於審判外之言詞或書面陳述，除法律有規定
    者外，不得作為證據，刑事訴訟法第159 條第1 項定有明文
    。而上開條文所謂「法律另有規定者」係指同法第159 條之
    1 至第159 條之5 及第206 條等規定。經查，卷附內政部警
    政署刑事警察局96年5 月17日刑鑑字第0960054047號槍彈鑑
    定書1 份，固係被告以外之人於審判外之書面陳述。然此乃
    檢察官依刑事訴訟法第208 條第1 項規定，囑託內政部警政
    署刑事警察局鑑定（對於司法警察機關調查中之案件，或有
    量大或急迫之情形，為因應實務之現實需求，認為當然有鑑
    定之必要者，基於檢察一體原則，由該管檢察長對於轄區內
    之案件，以事前概括選任鑑定人或囑託鑑定機關（團體）之
    方式，俾便轄區內之司法警察官、司法警察對於調查中之此
    類案件，得即時送請事前已選任之鑑定人或囑託之鑑定機關
    （團體）實施鑑定，是本件雖係由高雄市政府警察局鼓山分
    局送請內政部警政署刑事警察局鑑定，但是內政部警政署刑
    事警察局為臺灣高等法院檢察署檢察長事先概括選任之鑑定
    機關，仍屬受檢察官囑託鑑定），內政部警政署刑事警察局
    依刑事訴訟法第208 條第1 項準用同法第206 條第1 項規定
    所出具之書面鑑定報告，屬刑事訴訟法第159 條第1 項規定
    中之「法律另有規定」，則依上開規定之反面解釋，屬傳聞
    證據之例外，自有證據能力。
二、次按除前三條（即刑事訴訟法第159 條之1 至159 條之3）
    之情形外，下列文書亦得為證據：(一)除顯有不可信之情況外
    ，公務員職務上製作之紀錄文書、證明文書；(二)除顯有不可
    信之情況外，從事業務之人於業務上或通常業務過程所須製
    作之紀錄文書、證明文書；(三)除前二款之情形外，其他於可
    信之特別情況下所製作之文書，刑事訴訟法第159 條之4 定
    有明文。經查，卷附扣押筆錄、扣押物品目錄表，雖屬被告
    以外之人於審判外之書面陳述，惟係具公務員身分之司法警
    察本於法定職務所製作，且係當場為之，如有錯誤可請求當
    場更正，可信性極高，衡諸上開規定，上開文書自得為證據
    ，而具有證據能力。
三、另按被告以外之人（包括證人、鑑定人、告訴人、被害人及
    共同被告等）於審判外之陳述雖不符刑事訴訟法第159 條之
    1 至之4 等前4 條之規定，而經當事人於審判程序同意作為
    證據，法院審酌該言詞陳述或書面陳述作成時之情況，認為
    適當者，亦得為證據；當事人、代理人或辯護人於法院調查
    證據時，知有刑事訴訟法第159 條第1 項不得為證據之情形
    ，而未於言詞辯論終結前聲明異議者，視為有前項之同意，
    同法第159 條之5 定有明文。經查，本件證人吳詠廉、劉俊
    男於警詢中所為陳述，其性質雖屬傳聞證據，且查無符合同
    法第159 條之1 至之4 等前4 條之情形，然渠等所為之上開
    警詢筆錄內容，業經本院審理時予以提示並告以要旨，且各
    經檢察官及被告等人表示意見，當事人已知上述筆錄內容乃
    傳聞證據，且均未於言詞辯論終結前對該筆錄內容異議，依
    上開規定，已擬制同意其有證據能力，本院審酌上開筆錄作
    成時之情況，亦無不當取供等情形，認為以之作為本案之證
    據亦屬適當，是證人吳詠廉、劉俊男於警詢中所為陳述，應
    具有證據能力。
貳、實體部分：
一、上揭犯罪事實，業據被告甲○○於警詢、偵訊及本院審理時
    坦認不諱，核與證人吳詠廉、劉俊男於警詢中之陳述（見警
    卷第16至18頁、第23至25頁）相符，並有衝鋒槍即美國INTR
    ATEC廠TEC-22型口徑0.22吋制式半自動手槍1 支（含彈匣1
    個）、捷克CZ廠100 型口徑9MM 制式半自動手槍1 支（含彈
    匣1 個）、口徑0.22吋制式子彈26顆、口徑9MM 制式子彈10
    顆扣案及扣押筆錄、扣押物品目錄表各1 份（見警卷第40、
    41、43頁）、照片10幀附卷可稽（見警卷第49至51頁）。又
    上開扣案槍、彈經送請內政部警政署刑事警察局鑑定，鑑定
    結果略以：(一)送鑑衝鋒槍1 支（槍枝管制編號0000000000號
    ），認係口徑0.22吋制式半自動手槍，為美國INTRATEC廠TE
    C-22型，槍號為030007號，槍管內具8 條右旋來復線，擊發
    功能正常，可擊發同口徑制式子彈，認具殺傷力；(二)送鑑手
    槍1 支（槍枝管制編號0000000000號），認係口徑9MM 制式
    半自動手槍，為捷克CZ廠100 型，槍號遭磨滅（研判原槍號
    為C3622） ，槍管內具6 條右旋來復線，擊發功能正常，可
    擊發同口徑制式子彈，認具殺傷力；(三)送鑑子彈36顆：(1)26
    顆，認均係口徑0.22吋制式子彈，採樣9 顆以試射法試射，
    可擊發，認均具殺傷力；(2)10顆（8 ＋1 ＋1 顆），認均係
    口徑9MM 制式子彈，經試射5 顆（3 ＋1 ＋1 顆），可擊發
    ，認均具殺傷力等情，有內政部警政署刑事警察局96年5 月
    17日刑鑑字第0960054047號槍彈鑑定書1 份在卷可稽（見偵
    一卷第26至32頁）。本件事證明確，被告犯行洵堪認定，應
    予依法論科。
二、按未經許可持有槍彈為繼續犯，於其終止持有之前，犯罪行
    為仍在繼續實施之中，其間法律縱有變更，但其行為既繼續
    實施至新法施行以後，自無行為後法律變更，應為新舊法比
    較之問題，而應適用其行為終止時之現行槍砲彈藥刀械管制
    條例及刑法論處（最高法院89年度臺非字第186 號判決意旨
    參照）。另按寄藏與持有，均係將物置於自己實力支配之下
    ，僅寄藏必先有他人之持有行為，而後始為之受寄代藏而已
    ，故寄藏之受人委託代為保管，其保管之本身，亦屬持有，
    不過，此之持有係受寄之當然結果；又單純之「持有」，固
    不包括「寄藏」，但「寄藏」之受人委託代為保管，其保管
    之本身所為之「持有」，既係「寄藏」之當然結果，法律上
    自宜僅就「寄藏」行為為包括之評價，不應另就「持有」予
    以論罪（最高法院74年台上字第3400號判例意旨參照）。是
    核被告所為，係犯槍砲彈藥刀械管制條例第7 條第4 項之未
    經許可寄藏衝鋒槍、手槍罪及同條例第12條第4 項之未經許
    可寄藏子彈罪。被告以1 寄藏行為，同時寄藏衝鋒槍、手槍
    及子彈，為想像競合犯，應依刑法第55條前段規定，從一情
    節較重之未經許可寄藏衝鋒槍罪論處。爰審酌被告前有公共
    危險罪前科，有臺灣高等法院被告前案紀錄表1 份在卷可稽
    ，其非法持有具殺傷力之衝鋒槍、制式手槍各1 支及具殺傷
    力之子彈36顆，並攜上開槍、彈欲找綽號「達達」之男子談
    判，其所為嚴重危害社會治安，另衡以被告犯後坦承犯行及
    其犯罪之動機、目的、手段、智識程度、生活狀況等一切情
    狀，量處如主文所示之刑，並就併科罰金部分諭知易服勞役
    之折算標準，以示懲戒。又扣案(一)衝鋒槍即美國INTRATEC廠
    TEC-22型口徑0.22吋制式半自動手槍1 支（含彈匣1 個，槍
    號：030007號，槍枝管制編號：0000000000）；(二)捷克CZ廠
    100 型口徑9MM 制式半自動手槍1 支（含彈匣1 個，槍號已
    磨掉，槍枝管制編號：0000000000）；(三)具有殺傷力口徑0.
    22吋制式子彈17顆（扣案26顆，後經鑑驗試射9 顆）；(四)具
    有殺傷力口徑9 MM制式子彈5 顆（扣案10顆，後經鑑驗試射
    5 顆），均屬違禁物，應依刑法第38條第1 項第1 款規定宣
    告沒收。又扣案被告用以藏放上開槍、彈之黑色背包1 個，
    為被告所有供犯罪所用之物，併依刑法第38條第1 項第2 款
    之規定，予以宣告沒收。至內政部警政署刑事警察局鑑驗試
    射之口徑0.22吋制式子彈9 顆、口徑9MM 制式子彈5 顆，均
    已因擊發而失違禁物之性質，爰均不予宣告沒收，併予敘明
    。
三、至公訴檢察官於本院審理時雖另以：被告另於92年間某日，
    在台南市○○路上某處，購得具有殺傷力之空氣槍1 支（槍
    枝管制編號0000000000號），並藏放在高雄市○○區○○路
    8 號8 樓之1 住處而無故持有之。嗣於96年3 月15日下午5
    時10分許，被告因攜前揭制式槍、彈欲找綽號「達達」男子
    談判時，為警查獲，並扣得前揭制式槍、彈後，被告隨即帶
    同警方前往其上開住處搜索，而扣得上開具殺傷力之空氣槍
    1 支（槍枝管制編號0000000000號）及不具殺傷力之空氣槍
    1 支（槍枝管制編號0000000000號）、瓦斯鋼瓶6 瓶、防彈
    衣1 件等，因認被告就上開持有具殺傷力空氣槍1 支部分，
    另涉犯槍砲彈藥刀械管制條例第8 條第4 項未經許可持有空
    氣槍罪嫌，且與被告上揭所犯同條例第7 條第4 項寄藏制式
    手槍、衝鋒槍罪及同條例第12條第4 項未經許可寄藏子彈罪
    間，具有想像競合犯關係，請求本院併予審理云云。惟查，
    被告係前於88年間某日，受他人（即「蔡智仁」）委託，以
    「為他人管領」之目的，而「寄藏」他人所有之槍、彈。至
    其於相隔約3 、4 年後之92年間某日，則係因欲供被告自己
    打小鳥或路邊打野狗之用，而自行購入持有上開空氣槍（參
    警卷第10頁被告警詢所述）。是被告所涉犯槍砲彈藥刀械管
    制條例第8 條第4 項未經許可持有空氣槍罪嫌，與本院上開
    論罪科刑之同條例第7 條第4 項寄藏衝鋒槍罪，犯意各別，
    行為互殊，應予分論併罰，而無想像競合犯之裁判上一罪關
    係，復未經起訴，本院自不得併予審理，附此敘明。
據上論斷，應依刑事訴訟法第299 條第1 項前段，槍砲彈藥刀械
管制條例第7 條第4 項、第12條第4 項，刑法第11條前段、第55
條、第42條第3 項、第38條第1 項第1 款、第2 款，判決如主文
。
本案經檢察官乙○○到庭執行職務。
中　　華　　民　　國　　96　　年　　7 　　月　　25　　日
　　　　　　　　　鳳山刑事第一庭審判長法　官  黃三友
                                      法  官  陳盈吉
                                      法  官  林永村
以上正本證明與原本無異。
如不服本判決，應於判決送達後10日內，向本院提出上訴狀。
中　　華　　民　　國　　96　　年　　7 　　月　　25　　日
                                      書記官  李祥銘
附錄本判決論罪科刑之法條：
槍砲彈藥刀械管制條例第7條
未經許可，製造、販賣或運輸火砲、肩射武器、機關槍、衝鋒槍
、卡柄槍、自動步槍、普通步槍、馬槍、手槍或各類砲彈、炸彈
、爆裂物者，處死刑、無期徒刑或7 年以上有期徒刑；處徒刑者
，併科新台幣3 千萬元以下罰金。
未經許可，轉讓、出租或出借前項所列槍砲、彈藥者，處無期徒
刑或5 年以上有期徒刑，併科新台幣 1 千萬元以下罰金。
意圖供自己或他人犯罪之用，而犯前二項之罪者，處死刑或無期
徒刑；處徒刑者，併科新台幣5 千萬元以下罰金。
未經許可，持有、寄藏或意圖販賣而陳列第1 項所列槍砲、彈藥
者，處5 年以上有期徒刑，併科新台幣1 千萬元以下罰金。
第1 項至第3 項之未遂犯罰之。
槍砲彈藥刀械管制條例第12條
未經許可，製造、販賣或運輸子彈者，處1 年以上7 年以下有期
徒刑，併科新台幣500 萬元以下罰金。
未經許可，轉讓、出租或出借子彈者，處6 月以上5 年以下有期
徒刑，併科新台幣300 萬元以下罰金。
意圖供自己或他人犯罪之用，而犯前二項之罪者，處3 年以上10
年以下有期徒刑，併科新台幣700 萬元以下罰金。
未經許可，持有、寄藏或意圖販賣而陳列子彈者，處5 年以下有
期徒刑，併科新台幣300 萬元以下罰金。
第1 項至第3 項之未遂犯罰之。
